【裁判字號】    89,訴,20
【裁判日期】    890607
【裁判案由】    妨害兵役
【裁判全文】
臺灣臺東地方法院刑事判決                            八十九年度訴字第二號
    公  訴  人  臺灣台東地方法院檢察署檢察官
    被      告  甲○○
右列被告因妨害兵役治罪條例案件，經檢察官提起公訴（八十八年度偵字第二八八九
號），本院判決如左：
    主  文
甲○○意圖避免臨時召集，應受召集，無故逾入營期限二日，累犯，處有期徒刑柒月
，褫奪公權壹年。
    事  實
一、甲○○於民國（下同）八十七年間，因詐欺罪經法院判處有期徒刑五月確定，於
    八十八年五月八日執行完畢，猶不知悔改，明知臺東縣團管區司令部所發，應於
    八十八年九月十六日至高雄縣鳳山海軍明德訓練班報到之回役臨時召集令，已於
    同年八月十九日，送達於其臺東市○○○路五五九巷七號住處，詎黃榮文竟意圖
    避免臨時召集，而無故遲逾上開入營期限二日。
二、案經臺東縣團管區司令部移請臺灣臺東地方法院檢察署檢察官偵查起訴。
    理  由
一、訊據被告甲○○固坦承未於上開日時至高雄明德訓練班報到，惟矢口否認係故意
    不報到，辯稱：伊去宜蘭礁溪明德班報到，因沒有其名字，所以就上台北云云，
    然查應報到之召集地點已於臨時召集令上明確載明，且召集令為被告所親收，此
    有臺東縣團管區司令部臨時召集令受領回執在卷可證，是其尚不致有所錯誤，且
    參以妨害兵役治罪條例第六條第五款規定，被告尚可於入營期限二日內報到，故
    被告若果真係錯誤而到礁溪明德班報到，亦可於當天或次日趕至高雄，惟被告卻
    置之不理未前往報到，此有未報到應召員「行方不明」年籍表一紙附卷可稽，是
    被告顯有不報到之故意甚明，其所辯不足採信，其犯行堪以認定。
二、核被告所為，係犯妨害兵役治罪條例第六條第五款之罪。又被告曾受前述有期徒
    刑之執行完畢，有臺灣臺東地方法院檢察署刑案資料查註紀錄表及臺灣高等法院
    被告全國前案紀錄表各一份在卷可憑，其於五年以內再犯本件有期徒刑以上之罪
    ，為累犯，應依法加重其刑。爰審酌被告犯罪之動機、目的、手段、智識程度、
    所生之危害及犯罪後坦承之態度等一切情狀，量處如主文所示之刑，並依妨害兵
    役治罪條例第二十六條之規定，宣告褫奪公權一年，以示懲儆。
據上論斷，應依刑事訴訟法第二百九十九條第一項前段，妨害兵役治罪條例第六條第
五款、第二十六條，刑法第十一條前段、第四十七條、第三十七條第二項，判決如主
文。
本案經檢察官張添興到庭執行職務。
中    華    民    國      八十九    年      六        月      七        日
                                臺灣臺東地方法院刑事庭
                                    審判長法  官  蔡  勝  雄
                                          法  官  錢  建  榮
                                          法  官  廖  建  彥
右正本證明與原本無異。
如不服本判決，應於判決送達後十日內向本院提出上訴狀。（須附繕本）
「切勿逕送上級法院」
                                          書記官  陳  美  鄉
中    華    民    國      八十九    年      六        月      七        日
附記：
妨害兵役治罪條例第六條第五款：
意圖避免動員召集或臨時召集，而有左列行為之一者，處六月以上、五年以下有期徒
刑：
五、應受召集，無故逾入營期限二日者。
妨害兵役治罪條例第二十六條：
犯本條例之罪，處六月以上有期徒刑以上之刑者，並宣告褫奪權。


司法院資訊處製作；財團法人民間司法改革基金會備份。
